臺灣臺北地方法院小額民事判決
111年度北小字第2864號
原      告  明台產物保險股份有限公司

法定代理人  松延洋介
訴訟代理人  陳振盛  
            陳昱宏  
            莊友仁  
被      告  林于順  
上列當事人間請求侵權行為損害賠償(交通)事件，經本院於中華
民國111年9月6日言詞辯論終結，判決如下：
    主  文
被告應給付原告新臺幣貳萬捌仟陸佰伍拾元，及自民國一百一十
一年三月九日起至清償日止，按週年利率百分之五計算之利息。
原告其餘之訴駁回。
訴訟費用新臺幣壹仟元由被告負擔十分之七，餘由原告負擔。
本判決第一項得假執行；但被告如以新臺幣貳萬捌仟陸佰伍拾元
為原告預供擔保，得免為假執行。
    事實及理由
一、原告明台產物保險股份有限公司法定代理人長瀬耕一於原告
    起訴後已變更為甲○○○，甲○○○並具狀聲明承受本件訴訟，有
    經濟部商工登記公示資料查詢及聲明承受訴訟狀在卷可按，
    合於法律規定，應予准許，先予敘明。 
二、按因侵權行為涉訟者，得由行為地之法院管轄，民事訴訟法
    第15條第1項定有明文。經查，本件侵權行為地在位於臺北
    市中山區市民大道3段與建國南路1段口，有道路交通事故現
    場圖在卷可稽（見本院卷第28頁），本院自有管轄權。又本
    件被告乙○○經合法通知，未於言詞辯論期日到場，核無民事
    訴訟法第386條所列各款情事，爰依原告之聲請，准由其一
    造辯論而為判決。
三、原告主張：被告於民國109年8月11日8時15分許，駕駛車號0000-00號自用小客車，行經臺北市市民大道3段與建國南路1段口，因駕駛不慎，未注意前車狀況致撞擊原告承保之訴外人即被保險人嚴霈珊所有，由訴外人賴勤翰駕駛之車號000-0000號自用小客車（下稱系爭車輛），造成系爭車輛受損，嗣系爭車輛經送修後，計支出修復費用新臺幣（下同）40,360元（含工資費用15,000元、烤漆費用7,700元及零件費用17,660元），業經原告依保險契約理賠，依保險法第53條取得代位求償權，爰依保險法第53條、民法第184條第1項前段、第191條之2規定，提起本件訴訟等語，並聲明：被告應給付原告40,360元，及自起訴狀繕本送達翌日起至清償日止，按週年利率5％計算之利息。
四、被告經合法通知，既未於言詞辯論期日到場，亦未提出書狀
    供本院審酌。
五、本院得心證之理由：
  ㈠本件原告主張被告於上開時、地駕駛車號0000-00號自用小客車，因駕駛不慎而與系爭車輛發生碰撞，造成系爭車輛受損等情，業據其提出與所述相符之汽車保險單、系爭車輛行車執照、駕駛執照、道路交通事故當事人登記聯單、估價單、統一發票、汽車險賠款同意書、道路交通事故初步分析研判表、道路交通事故現場圖、出貨單為證（見本院卷第17-28、119頁），並經本院依職權調閱道路交通事故現場圖、A3類道路交通事故調查紀錄表、道路交通事故當事人登記聯單、道路交通事故照片黏貼紀錄表為憑（見本院卷第43-49頁），亦有臺北市政府警察局中山分局111年8月2日北市警中分交字第1113050196號函附卷可憑（見本院卷第107-108頁）；又本件起訴狀繕本及本院之言詞辯論通知書均已於相當時期合法送達通知被告，被告既未於言詞辯論期日到場爭執，復未提出書狀答辯，民事訴訟法第280條第3項、第1項之規定，即視同自認原告之主張，堪認其主張為真實。
  ㈡按因故意或過失，不法侵害他人之權利者，負損害賠償責任
    ，民法第184條第1項前段定有明文。又依保險法第53條第1
    項規定，被保險人因保險人應負保險責任之損失發生，而對
    於第三人有損失賠償請求權者，保險人得於給付賠償金額後
    ，代位行使被保險人對於第三人之請求權；但其所請求之數
    額，以不逾賠償金額為限。本件被告駕駛駕駛車號0000-00
    號自用小客車，因駕駛不慎致車禍肇事，已如上述，揆諸前
    揭規定，被告自應負侵權行為損害賠償責任。又原告既承保
    系爭車輛並已給付賠償金額，揆諸前揭條文，即得代位行使
    對被告之侵權行為損害賠償請求權。
  ㈢次按不法毀損他人之物者，應向被害人賠償其物因毀損所減
    少之價值，為民法第196條所明定。而所謂請求賠償物被毀
    損所減少之價額，得以修復費用為估定標準，但以必要者為
    限，例如修理材料以新品換舊品，應予折舊（參見最高法院
    77年度第9次民事庭會議決議）。經查，原告主張系爭車輛
    必要修繕費用包括工資費用15,000元、烤漆費用7,700元及
    零件費用17,660元等情，業據其提出估價單、統一發票、出
    貨單為證（見本院卷第23-25、119頁），依前揭說明，系爭
    車輛之修復既以新零件更換被毀損之舊零件，自應將零件折
    舊部分予以扣除。而依行政院所頒「固定資產耐用年數表」
    及「固定資產折舊率表」之規定，自用小客車之耐用年數為
    5年，依定率遞減法每年折舊369/1000，且固定資產提列折
    舊採用定率遞減法則者，以1年為計算單位，其使用期限未
    滿1年者，按實際使用之月數相當於全年之比例計算之，不
    滿1月者，以1月計。準此，系爭車輛出廠日為107年3月，有
    系爭車輛行車執照足憑（見本院卷第19頁），至事故發生日
    即109年8月11日止，實際使用年數為2年5月，故該車零件費
    用扣除折舊後之費用為5,950元(計算式如附表所示)，並加
    計工資費用15,000元、烤漆費用7,700元，原告得請求之車
    輛修復費用應為28,650元（計算式：5,950＋15,000＋7,700＝2
    8,650）。
  ㈣末按遲延之債務，以支付金錢為標的者，債權人得請求依法定利率計算之遲延利息；應付利息之債務，其利率未經約定，亦無法律可據者，週年利率為百分之五；給付無確定期限者，債務人於債權人得請求給付時，經其催告而未為給付，自受催告時起，負遲延責任。其經債權人起訴而送達訴狀，或依督促程序送達支付命令，或為其他相類之行為者，與催告有同一之效力，民法第233條第1項前段、第203條、第229條第2項分別有明文規定。本件原告之請求，核屬無確定期限之給付，自應經原告催告未為給付，被告始負遲延責任。準此，原告請求被告給付自起訴狀繕本送達翌日即111年3月9日（見本院卷第35頁）起至清償日止，按週年利率5％計算之利息，核無不合，併予准許。
六、綜上所述，原告據以提起本訴，請求被告給付28,650元，及
    自111年3月9日日起至清償日止，按週年利率5％計算之利息
    ，為有理由，應予准許；逾此範圍之請求為無理由，應予駁
    回。
七、本件原告勝訴部分係小額程序為被告敗訴之判決，依民事訴
    訟法第436條之20規定，應依職權宣告假執行，並依同法第3
    92條第2項之規定，依職權宣告被告預供擔保，得免為假執
    行。
八、訴訟費用負擔之依據：民事訴訟法第79條。按適用小額訴訟
    程序事件法院為訴訟費用之裁判時，應確定其費用額，民事
    訴訟法第436條之19定有明文，爰依後附計算書確定本件訴
    訟費用額如主文第3項所示。
中　　華　　民　　國　　111 　年　　9 　　月　　21　　日
                  臺北簡易庭  法  官　陳仁傑
以上正本證明與原本無異。
如不服本判決，須以違背法令為理由，於判決送達後20日內向本
庭（臺北市○○區○○○路0 段000 巷0 號）提出上訴狀。（須
按他造當事人之人數附繕本）。如委任律師提起上訴者，應一併
繳納上訴審裁判費。
中　　華　　民　　國　　111 　年　　9 　　月　　21　　日
                              書記官　黃進傑
附表
-----
折舊時間           金額
第1年折舊值        17,660×0.369=6,517
第1年折舊後價值    17,660-6,517=11,143
第2年折舊值        11,143×0.369=4,112
第2年折舊後價值    11,143-4,112=7,031
第3年折舊值        7,031×0.369×(5/12)=1,081
第3年折舊後價值    7,031-1,081=5,950

  計　算　書
項　　　　目                金  　額（新臺幣）　　備  註
第一審裁判費　　　           1,000元
合　　　　計　　　           1,000元
附錄：
一、民事訴訟法第436條之24第2項：
    對於小額程序之第一審裁判上訴或抗告，非以其違背法令為
    理由，不得為之。
二、民事訴訟法第436條之25：
    上訴狀內應記載上訴理由，表明下列各款事項：
    ㈠原判決所違背之法令及其具體內容。
    ㈡依訴訟資料可認為原判決有違背法令之具體事實。